zh-TW: 賽車頭套臉部開口款式: 兩用/捲起式開口; 雙眼開口; 全臉開口; 半臉開口; 單眼開口; 其他
sv: Stil för ansiktsöppning på racingbalaklava: Konvertibel/upprullningsbar öppning; Öppning för båda ögonen; Helansiktsöppning; Halvansiktsöppning; Enkel ögonöppning; Övrigt
hr-HR: Stil otvaranja lica balaklave za utrku: Podesivi/namotavajući otvor; Dvostruki otvor za oči; Otvor za cijelo lice; Otvor za pola lica; Jedan otvor za oči; Ostalo
pt-PT: Estilo da abertura facial da balaclava de corrida: Abertura convertível/de enrolar; Abertura dupla para os olhos; Abertura de rosto completo; Abertura de meio rosto; Abertura única para os olhos; Outro
el: Τύπος ανοίγματος προσώπου αγωνιστικής μπαλακλάβας: Άνοιγμα μετατρεπόμενο/roll-up; Διπλό άνοιγμα για τα μάτια; Άνοιγμα πλήρους προσώπου; Άνοιγμα μισού προσώπου; Μονό άνοιγμα για τα μάτια; Άλλο
ro-RO: Cagulă de curse cu deschidere frontală: Deschidere convertibilă/tip rulou; Deschidere dublă pentru ochi; Deschidere completă pentru față; Deschidere parțială pentru față; Deschidere unică pentru ochi; Altele
ja: レーシングバラクラバの顔出しスタイル: コンバーチブル/ロールアップオープニング; ダブルアイオープニング; フルフェイスオープニング; ハーフフェイスオープニング; シングルアイオープニング; その他
bg-BG: Тип отвор за лицето на състезателната балаклава: Трансформиращ се/навиващ се отвор; Отвор за двете очи; Отвор за цялото лице; Отвор за половин лице; Единичен отвор за очите; Друго
es: Pasamontañas de carreras con abertura facial: Abertura convertible/enrollable; Abertura de doble ojo; Abertura de cara completa; Abertura de media cara; Abertura de un solo ojo; Otra
it: passamontagna da corsa con apertura sul viso: Apertura convertibile/arrotolabile; Apertura doppia per occhi; Apertura completa per il viso; Apertura a metà viso; Apertura singola per occhi; Altro
da: Ansigtsåbningsstil for kørehætte: Konvertibel/oprullet åbning; Dobbelt øjenåbning; Fuld ansigtsåbning; Halv ansigtsåbning; Enkelt øjenåbning; Andet
vi: Mũ trùm đầu kiểu đua xe có lỗ hở mặt: Lỗ hở có thể chuyển đổi/cuộn lên; Lỗ hở hai mắt; Lỗ hở toàn mặt; Lỗ hở nửa mặt; Lỗ hở một mắt; Khác
ru: Тип лицевого выреза гоночной балаклавы: Трансформируемый/закатывающийся вырез; Двойной вырез для глаз; Вырез для всего лица; Вырез на половину лица; Единый вырез для глаз; Другое
nl: Racebivakmuts gezichtsopening stijl: Converteerbare/oprolbare opening; Dubbele oogopening; Volledige gezichtsopening; Halve gezichtsopening; Enkele oogopening; Overig
ko: 레이싱 바라클라바 얼굴 개구부 방식: 컨버터블/롤업 오프닝; 양안 오프닝; 풀페이스 오프닝; 하프페이스 오프닝; 단안 오프닝; 기타
hu: Versenybalaklava arckivágásának típusa: Átalakítható/felhajtható nyílás; Dupla szemnyílás; Teljes arcnyílás; Fél arcnyílás; Szimpla szemnyílás; Egyéb
th: ผ้าคลุมหน้าแบบแข่งรถ เปิดปิดใบหน้าได้: ช่องเปิดแบบพับได้/ม้วนขึ้น; ช่องเปิดตาสองข้าง; ช่องเปิดเต็มหน้า; ช่องเปิดครึ่งหน้า; ช่องเปิดตาเดียว; อื่นๆ
en: Racing balaclava face opening style: Convertible/roll-up opening; Double eye opening; Full face opening; Half face opening; Single eye opening; Other
nb: Stil for racingbalaklava med ansiktsåpning: Konvertibel / opprullbar åpning; Dobbel øyeåpning; Helansiktsåpning; Halvansiktsåpning; Enkel øyeåpning; Annet
pl: Styl otworu na twarz kominiarki wyścigowej: Otwór konwertowalny / podwijany; Podwójny otwór na oczy; Otwór na całą twarz; Otwór na pół twarzy; Pojedynczy otwór na oczy; Inne
zh-CN: 赛车头套面部开口样式: 敞篷/卷起式开口; 双眼开口; 全脸开口; 半脸开口; 单眼开口; 其他
de: Art der Gesichtsöffnung der Renn-Sturmhaube: Wandelbare/aufrollbare Öffnung; Zwei Augenöffnungen; Volle Gesichtsöffnung; Halbe Gesichtsöffnung; Einzelne Augenöffnung; Sonstige
sk-SK: Štýl otvoru na tvár pretekárskej kukly: Konvertibilný/zrolovateľný otvor; Dvojitý otvor pre oči; Otvor pre celú tvár; Otvor pre polovicu tváre; Jeden otvor pre oči; Iné
tr: Yarış balaklavası yüz açıklığı stili: Çevrilebilir/kıvrılabilir açıklık; Çift göz açıklığı; Tam yüz açıklığı; Yarım yüz açıklığı; Tek göz açıklığı; Diğer
sl-SI: Stil odprtine za obraz na dirkalni podkapi: Zložljiva odprtina/odprtina za vihanje; Dvojna odprtina za oči; Odprtina za cel obraz; Odprtina za pol obraza; Enojna odprtina za oči; Drugo
fr: Forme de l’ouverture du visage de la cagoule de course: Ouverture convertible/enroulable; Ouverture pour les deux yeux; Ouverture complète du visage; Demi-ouverture du visage; Ouverture pour un seul œil; Autre
fi: Kypärämyssyn kasvoaukko: Muunnettava / ylös rullattava aukko; Kahden silmän aukko; Koko kasvojen aukko; Puolikasvojen aukko; Yhden silmän aukko; Muu
cs: Styl otevírání obličejové části závodní kukly: Konvertibilní / rolovací otvor; Dva otvory pro oči; Otvor pro celý obličej; Otvor pro polovinu obličeje; Jeden společný otvor pro oči; Jiné
pt-BR: Balaclava de corrida estilo de abertura facial: Abertura conversível/enrolável; Abertura dupla para os olhos; Abertura facial completa; Abertura meia face; Abertura única para os olhos; Outro
lt-LT: Lenktyninės balaklavos veido angos stilius: Modifikuojama / atvyniojama anga; Dviguba anga akims; Anga visam veidui; Anga pusei veido; Viena anga akims; Kita